【裁判字號】    95,台上,7258
【裁判日期】    951228
【裁判案由】    違反毒品危害防制條例
【裁判全文】
最高法院刑事判決            九十五年度台上字第七二五八號
上  訴  人  甲○○
上列上訴人因違反毒品危害防制條例等罪案件，不服台灣高等法
院中華民國九十五年十月二十五日第二審判決（九十五年度上訴
字第三八一八號，起訴案號：台灣板橋地方法院檢察署九十四年
度核退毒偵字第二六二四號），提起上訴，本院判決如下：
    主  文
上訴駁回。
    理  由
一、施用第一級毒品部分：
按刑事訴訟法第三百七十七條規定，上訴於第三審法院，非以判
決違背法令為理由，不得為之。是提起第三審上訴，應以原判決
違背法令為理由，係屬法定要件，如果上訴理由狀未依據卷內訴
訟資料，具體指摘原判決不適用何種法則或如何適用不當，或所
指摘原判決違法情事，顯與法律規定得為第三審上訴理由之違法
情形，不相適合時，均應認其上訴為違背法律上之程式，予以駁
回。又在監獄或看守所之被告，於上訴期間內向監所長官提出上
訴書狀者，視為上訴期間內之上訴，刑事訴訟法第三百五十一條
第一項定有明文。監所與法院間無在途期間可言，是上訴人或抗
告人在監獄或看守所，如向該監所長官提出上訴，因不生扣除在
途期間之問題，故必在上訴期間內提出者，始可視為上訴期間內
之上訴；如逾期始向該監所長官提出上訴書狀，即不得視為上訴
期間內之上訴。原審以上訴人甲○○被訴施用第一級毒品部分，
經第一審科刑判決後，因上訴人另案在台灣台北看守所羈押中，
而第一審之判決書係於民國九十五年九月八日送達至該所，交予
上訴人收受。上訴人不服第一審判決，向該所提出書狀聲明上訴
，因無在途期間可供扣除，是其上訴之期間，應至九十五年九月
十八日屆滿，而該期間之末日為星期一，並非星期假日或其他休
息日，上訴人竟遲至同年九月十九日始向台灣台北看守所長官提
出上訴狀，提起上訴，已逾十日之上訴期間，原審因而認其此部
分上訴違背法律上之程式，而依刑事訴訟法第三百六十七條前段
，以判決駁回其上訴，從形式上觀察，並無違背法令情形存在。
上訴意旨雖謂其收受第一審判決書後，歷經九十五年九月九、十
、十六、十七日之星期六、日等假日，均應扣除，其上訴並未逾
十日之上訴期間云云。惟期間之計算，應依民法之規定，刑事訴
訟法第六十五條定有明文，而民法第一百二十二條規定，於一定
期間內應為意思表示，其期間之末日為星期日、紀念日或其他休
息日時，則以其休息日之次日代之，故上訴期間內之休息日，苟
非期間末日，不生應予扣除而不計入上訴期間之問題。上訴意旨
主張計算十日之上訴期間，應扣除上開非期間末日之星期假日，
顯與上開規定不符，其執以指摘原判決違法，自非適法之第三審
上訴理由。依上說明，應認其此部分之上訴為違背法律上之程式
，予以駁回。
二、施用第二級毒品部分：
按最重本刑為三年以下有期徒刑、拘役或專科罰金之罪，經第二
審判決者，不得上訴於第三審法院，刑事訴訟法第三百七十六條
第一款定有明文。上訴人被訴施用第二級毒品部分，第一審判決
係依毒品危害防制條例第十條第二項論處罪刑，上訴人不服，提
起第二審上訴，並經原審以其上訴已逾十日之上訴不變期間為由
，判決予以駁回。該罪最重本刑為三年以下有期徒刑，依上開說
明，既經第二審判決，自不得上訴於第三審法院。上訴人復就此
部分一併提起上訴，顯為法所不許，亦應予駁回。
據上論結，應依刑事訴訟法第三百九十五條前段，判決如主文。
中    華    民    國  九十五  年   十二   月  二十八  日
                      最高法院刑事第八庭
                          審判長法官  張  淳  淙
                                法官  劉  介  民
                                法官  張  春  福
                                法官  洪  昌  宏
                                法官  蔡  彩  貞
      本件正本證明與原本無異
                                      書  記  官
中    華    民    國  九十六  年    一    月    八    日
                                                      Ｑ


司法院資訊處製作；財團法人民間司法改革基金會備份。
